【裁判字號】    97,審抗,231
【裁判日期】    970708
【裁判案由】    拍賣抵押物
【裁判全文】
臺灣高雄地方法院民事裁定             97年度審抗字第231號
抗  告  人  甲○○
相  對  人  歌林股份有限公司
法定代理人  乙○○
上列當事人間拍賣抵押物事件，抗告人對於民國97年6 月16日本
院97年度拍字第1343號所為裁定，提起抗告，裁定如下：
    主  文
抗告駁回。
抗告程序費用新台幣壹仟元由抗告人負擔。
    理  由
一、抗告意旨略以：抗告人係因承銷電化商品而簽發本票予相對
    人作為擔保，惟相對人於民國96年5 月17日提供原裁定附表
    所示之不動產予聲請人設定最高限額抵押權後，聲請人並未
    將上開本票返還抗告人，兩造實際上並無借貸關係存在。又
    相對人已明知上開本票係供擔保用之本票，故從未向抗告人
    為提示或催討，相對人主張抗告人借款70萬元云云，實不足
    採信，從而，原裁定准許相對人拍賣抵押物之聲請，自有不
    當，應予廢棄。
二、按扺押權人，於債權已屆清償期，而未受清償者，得聲請法
    院拍賣抵押物，就其賣得價金而受清償，民法第873 條第1
    項定有明文。次按聲請拍賣抵押物，原屬非訟事件，祇須其
    抵押權已經依法登記，並登記之清償期已屆滿而未受清償時
    ，法院即應為許可拍賣抵押物之裁定；如對於此項法律關係
    有爭執時，亦應由有爭執之人另行提起訴訟，以求解決，不
    得僅依抗告程序聲明其爭執，並據為廢棄拍賣抵押物裁定之
    理由（最高法院70年度臺抗字第197 號裁定意旨參照）。
三、經查：相對人主張抗告人提供原裁定附表所示不動產設定本
    金最高限額70萬元之抵押權予相對人，擔保抗告人及其他連
    帶債務人誌晟電器有限公司、張林淑宜對相對人現在所負債
    務（包括過去債務未清償者）及將來所負一切債務之清償，
    存續期間自96年4 月24日起至126 年4 月23日止，而相對人
    及誌晟電器有限公司、張林淑宜曾於96年4 月24日簽發上開
    本票予相對人，屆期提示未獲清償，相對人乃依民法第873
    條規定聲請拍賣抵押物，並提出建物及土地登記謄本、土地
    建築改良物抵押權設定契約書、他項權利證明書、本票為證
    ，原審法院即據以准許相對人拍賣抵押物之聲請，依上開規
    定原無不當，抗告人雖以上開抗告意旨爭執，惟此均屬實體
    事項，依上開說明，其應就該爭執事項另行提起訴訟以為解
    決，抗告意旨指摘原裁定不當，求予廢棄，為無理由，應予
    駁回。
四、結論：本件抗告為無理由，依非訟事件法第46條、第21條第
    2 項、第24條第1 項，民事訴訟法第495 條之1 第1 項、第
    449 條第1 項、第78條，裁定如主文。
中    華    民    國    97    年    7     月    8     日
                     民事第二庭審判長法  官   林紀元
                                      法  官  陳業鑫
                                      法  官  黃悅璇
以上正本證明與原本無異。
本裁定不得再抗告。
中    華    民    國    97    年    7     月    8     日
                                     書記官  林昭吟


司法院資訊處製作；財團法人民間司法改革基金會備份。
